臺灣高雄地方法院民事裁定
110年度消債聲免字第66號

聲　請　人　徐名慧　00000000000000000000000000000000000
00000000000000000000000000000000000000000000000000000000
00000000000000000000000000000000000000000000000000
　　　　　　　　　　000000000000000000000000
　　　　　　　　　　00000000000000000000000000000000000
相　對　人　
即債權人　　國泰世華商業銀行股份有限公司
　　　　　　　　　　000000000000000000000000000000000000
法定代理人　郭明鑑　00000000
相　對　人　
即債權人　　中國信託商業銀行股份有限公司
　　　　　　　　　　0000000000000000000000000000000000
0000000000000000000000000000000000000
法定代理人　利明献　00000000
相　對　人　
即債權人　　花旗(台灣)商業銀行股份有限公司
　　　　　　　　　　00000000000000000000000000000000000
00000000000000000000000000000000000000
法定代理人　莫兆鴻　00000000
相　對　人　
即債權人　　上海商業儲蓄銀行股份有限公司
　　　　　　　　　　0000000000000000000000000000000000000000000000
法定代理人　李慶言　00000000
相　對　人　
即債權人　　合作金庫商業銀行股份有限公司
　　　　　　　　　　00000000000000000000000000000000000
法定代理人　雷仲達　00000000
相　對　人　
即債權人　　中租迪和股份有限公司
　　　　　　　　　　000000000000000000000000000000000000
法定代理人　陳鳳龍　00000000

上列當事人因消費者債務清理事件聲請免責，本院裁定如下：
    主    文
聲請駁回。
    理    由
一、按債務人因第133條之情形，受不免責之裁定確定後，繼續
    清償達該條規定之數額，且各普通債權人受償額均達其應受
    分配額時，得聲請法院裁定免責，消費者債務清理條例（下
    稱消債條例）第141條定有明文。考其立法意旨係謂為鼓勵
    債務人利用其薪資、執行業務所得或其他固定收入清償債務
    ，以獲得免責，債務人縱因第133條之情形，受不免責之裁
    定，如其事後繼續工作並清償債務，於清償額達第133條所
    定之數額，且各普通債權人受償額均達依該數額應受分配額
    時，各債權人之債權已獲相當程度之清償時，自宜賦予其重
    建經濟之機會，爰設本條，明定此際債務人得聲請法院裁定
    免責。反之，於不免責裁定確定後，繼續清償數額未達第13
    3條所定之數額者，自無第141條規定之適用甚明。
二、本件聲請意旨略以：聲請人經本院108年度消債職聲字第134
    號裁定聲請人不免責，嗣聲請人不服提起抗告，經本院以10
    8年度消債抗字第45號裁定認債務人有消債條例第133條所規
    定之情事而駁回抗告確定。惟聲請人聲請清算前2年之收入
    應扣除遭債權人強制執行所扣薪資，且因家中僅餘聲請人一
    人工作持家，每月支出之租金18,000元包含原應由同住之配
    偶及公婆負擔之部分，又子女實由聲請人獨力扶養，配偶並
    未負擔扶養費，是聲請人於聲請清算前2年之收入扣除支出
    後，已無餘額，應無消債條例第133條之不免責事由，而聲
    請人目前工作收入扣除個人支出及子女扶養費後，並無餘額
    ，是消債條例既採免責主義，以使債務人經濟復甦，保障基
    本生存權，爰依消債條例第1條規定之立法意旨准予免責等
    語。
三、經查，本件聲請人於民國107年6月8日依消債條例聲請清算
    ，經本院以107年度消債清字第95號裁定自107年9月12日下
    午4時起開始清算程序，茲因財產不敷清償相關財團費用及
    債務，本院乃於108年4月15日以107年度司執消債清字第130
    號裁定終止清算程序，復於108年8月23日以108年度消債職
    聲免字第134號裁定不免責，嗣聲請人不服提起抗告，經本
    院以108年度消債抗字第45號裁定認債務人有消債條例第133
    條所規定之情事而駁回抗告確定等情，業經本院核閱案卷無
    訛。是以，上開不免責裁定既已經確定，聲請人主張其無消
    債條例第133條之不免責事由等語，即不可採。此外，聲請
    人未提出業經普通債權人全體同意予以免責之證明，亦未繼
    續清償債務達消債條例第141條、第142條所定數額，其聲請
    免責並無理由，應予駁回。
中　　華　　民　　國　　110 　年　　11　　月　　5 　　日
              　　民事庭　　  法　官　李育信
上為正本係照原本作成。
如不服本裁定，應於裁定送達後10日內，以書狀向本院提出抗告
，並繳納抗告費新臺幣1千元。 
中　　華　　民　　國　　110 　年　　11　　月　　5 　　日

  　                         書記官　何福添